# 对联营企业单方面增资实现控制，原持股份额公允价值如何判断

提问人：cherylcheng 时间：2019-10-11 17:16:59
请教陈版，甲公司对 A 公司原持股比例为 20%，作为联营公司权益法核算。
A 公司为上市公司。后甲公司对 A 公司单方增资（每股对价为若干日平均股价，近似股票市价），假设增资价款合计 10 亿元。增资后合计占比 60%，能对 A公司实现控制。请问在此情况下，计算之前持有的20% 的持股份额时，其公允价值该如何确定？是否应该用不含 10 亿增资款的净资产公允价值乘以 20% 确定？还是应当用包含 10 亿增资款的净资产公允价值乘以被稀释后的 20% 比例（例如稀释后只有 15%）计算？抑或应该用新增资部分的单价（近似股价）乘以 20% 的份额确定？

回答人：chenyiwei
由于被投资企业是上市公司，其股票具有活跃市场，故应直接按照原持有的20%股份于购买日的市价作为这部分股份于购买日的公允价值，不能仅仅看被投资企业的可辨认净资产价值，而不考虑商誉和流通权溢价的价值。

提问人：cherylcheng 时间：2019-10-12 10:36:46
但如果在熊市股价大幅下跌的情况下，尤其是境外不设置涨跌停的交易市场，其股价的波动会非常巨大，但企业本身的运营情况并不一定有巨大的变动，此时若用股价是否并不能真正的反应该企业的价值？

回答人：chenyiwei
按照公允价值计量准则规定的三层次处理，理论上存在调整的可能性，但实际上极其少见。